臺灣澎湖地方法院刑事判決　　　　　　110年度交簡上字第3號
上　訴　人
即　被　告　乙○○



上列上訴人即被告因過失傷害案件，不服本院於中華民國109 年
11月17日所為109 年度馬交簡字第000 號第一審刑事簡易判決（
聲請簡易判決處刑案號：109 年度偵字第000 號），提起上訴，
本院管轄第二審之合議庭判決如下：
    主      文
上訴駁回。
    事實及理由
一、本案經本院審理結果，認原審以上訴人即被告乙○○所為係
    犯刑法第284 條前段之過失傷害罪，處拘役40日，如易科罰
    金，以新臺幣1,000 元折算1 日，除被告過失情節更正加註
    為「原應注意駕駛人行經設有「停」標字及反射鏡之無號誌
    交岔路口時，支線車應讓幹線道車先行」，告訴人甲○○與
    有過失情節更正加註為「行經設有之反射鏡無號誌交岔路口
    ，未注意車前狀況，亦未減速慢行作隨時停車之準備」，事
    實及理由一第1 行關於「本件犯罪事實、證據」之記載應更
    正為「本件犯罪事實、證據及應適用法條」；第4 行關於「
    屏澎區000000案」之記載應更正為「屏澎區0000000 案」外
    ，認事用法均無違誤，量刑亦屬妥適，應予維持。另補充現
    場照片、臉書貼文翻拍照片、行程詳細資訊明細資料、隨身
    碟、勘驗筆錄、交通部公路總局110 年6 月29日路覆字第
    0000000000號函附車輛行車事故鑑定覆議會第0000000 案覆
    議意見書、被告個人戶籍資料、被告及告訴人於本院準備程
    序及審理時之陳述為證據外，餘均引用第一審刑事簡易判決
    （含該判決所引用之聲請簡易判決處刑書）記載之事實、證
    據及理由（如附件）。
二、被告上訴意旨略以：我否認有過失，我是先靜止，我看反光
    鏡發現沒有車輛，所以我用放油門亦即最慢的起步，後來我
    發現凹凸鏡有一個我看不到的死角，告訴人就從那邊騎車過
    來，我立即煞車，我是在靜止狀態（後改稱）我從巷子口出
    來慢行，停在過了水溝蓋我發現我的左邊有一個騎士，我立
    即停在那邊，但那騎士一直看著左手邊好像在找路，後來騎
    士發現我在他的右手邊有點驚慌，龍頭擺動導致撞到我車子
    駕駛座左前方。就算有過失，原審量刑也過重，依法提起上
    訴等語。
三、經查：
  ㈠被告於員警據報到場處理時，當場承認為肇事人而自首接受
    裁判，業據被告於警詢陳述明確（見警卷第7 頁），核與自
    首之條件相符，爰依刑法第62條前段之規定減輕其刑。爰審
    酌被告於訴訟過程中並未認罪之犯後態度；兼衡被告前無前
    科之素行、雙方之過失程度（被告為肇事主因；告訴人為肇
    事次因），告訴人所受前開之傷勢狀況，且告訴人甲○○向
    本院表示被告一直在說謊，肇事後完全沒有悔意，都在擺無
    賴，請法院從重量刑等語，以及雙方係因賠償金額差距過大
    而未能達成和解，暨參酌被告自陳國中畢業之智識程度，已
    婚，有2 名未成年子女，無需扶養父母，所開車行因疫情經
    營困難等一切情狀，原審量處被告拘役40日，並諭知易服罰
    金之折算標準，並未逾越客觀上之適當性、相當性及必要性
    之比例原則，核屬妥適。
  ㈡被告雖以上開辯詞置辯，然被告於警詢、偵查中及準備程序
    中，全然未提及有看巷口之反射鏡乙節，竟於言詞辯論期日
    突然稱有看反射鏡，但有死角等語，則其有無充分利用反射
    鏡確認路口狀態，並非無疑。再者，依現場照片所示（見本
    院卷第93、97頁），肇事路口處確實有一道磚牆存在，然被
    告駕車行進之路口地面，明顯畫有「停」之標線，對面亦設
    有反射鏡，此有現場照片為證（見警卷第23頁），足見該路
    口的相關設置足以使被告檢視該路口處是否有左右來車，然
    依現場照片顯示（見警卷第23、29頁），被告之車輛車身已
    駛過停止線近過半，若被告有遵守該標線且觀看對面反射鏡
    ，則應不難注意告訴人之行徑，被告猶駛出該路段，顯有未
    遵守「停」字標線，而有支線未讓幹線道車先行之過失。綜
    上，被告以上開辯詞為上訴，為無理由，應予駁回。
  ㈢至於被告雖另請求調查至現場履勘，惟該事故現場已有現場
    照片可佐，而現場照片顯示之內容尚屬清晰，並無難以辨認
    之情形，且本案事證已明，縱至現場，亦難以還原當下車禍
    之發生經過，故本院認此部分之調查尚屬不必要。
據上論斷，應依刑事訴訟法第455 條之1 第1 項、第3 項、第
368 條、第373 條，判決如主文。
本案經檢察官陳建佑聲請簡易判決處刑，及於本審到庭執行職務
。
中    華    民    國   110    年    10    月    26    日
                  刑事庭  審判長法  官  李宛玲
                                法  官  王政揚
                                法  官  陳立祥
以上正本證明與原本無異。
本判決不得上訴。
中    華    民    國   110    年    10    月    26    日
 
                                書記官  王耀煌 
附件：
臺灣澎湖地方法院刑事簡易判決    109 年度馬交簡字第000 號
聲  請  人  臺灣澎湖地方檢察署檢察官
被      告  乙○○  男  民國00年0 月0 日生
                    身分證統一編號：Z000000000號
                    住澎湖縣○○市○○里○○00號之5 
                    居澎湖縣○○市○○路00號
上列被告因過失傷害案件，經檢察官聲請以簡易判決處刑（109
年度偵字第000 號），本院判決如下：
    主      文
乙○○犯過失傷害罪，處拘役肆拾日，如易科罰金，以新臺幣壹
仟元折算壹日。
    事實及理由
一、本件犯罪事實、證據，除證據清單及待證事實欄編號4 關於
    「案發現場環境照片6 張」之記載應更正為「案發現場環境
    照片8 張」、編號6 關於「屏澎區0000000 號」之記載應更
    正為「屏澎區090477案」及被告肇事後打電話報警並在場等
    候警方到場處理，此有報案記錄單可稽，堪認被告符合自首
    要件，應依法減輕其刑外，餘均引用檢察官聲請簡易判決處
    刑書之記載（如附件）。
二、依刑事訴訟法第449 條第1 項前段、第3 項、第454 條第2
    項，刑法第284 條前段、第62條前段、第41條第1 項前段，
    刑法施行法第1 條之1 第1 項，逕以簡易判決處如主文所示
    之刑。
三、如不服本判決應於收受判決後20日內向本院提出上訴書狀，
    並應敘述具體理由；其未敘述上訴理由者，應於上訴期間屆
    滿後20日內向本院補提理由書（均須按他造當事人之人數附
    繕本）「切勿逕送上級法院」。
本案經檢察官陳建佑聲請以簡易判決處刑。
中    華    民    國   109    年    11    月    17    日
                  臺灣澎湖地方法院馬公簡易庭
                      法  官  陳順輝
以上正本證明與原本無異。
如不服本判決應於收受判決後20日內向本院提出上訴書狀，並應
敘述具體理由；其未敘述上訴理由者，應於上訴期間屆滿後20日
內向本院補提理由書( 均須按他造當事人之人數附繕本) 「切勿
逕送上級法院」。
中    華    民    國   109    年    11    月    17    日
                      書記官  許致愷
附件：
臺灣澎湖地方檢察署檢察官聲請簡易判決處刑書
                                      109年度偵字第000號
    被      告  乙○○  男  38歲（民國00年0月0日生） 
                        住澎湖縣○○市○○里○○00號之5
                        居澎湖縣○○市○○路00號
                        國民身分證統一編號：Z000000000號
上列被告因過失傷害案件，業經偵查終結，認宜聲請以簡易判決
處刑，茲將犯罪事實及證據並所犯法條分敘如下：
        犯罪事實
一、乙○○於民國109 年8 月5 日下午1 時許，駕駛車牌號碼00
    0-0000號自小客車，沿澎湖縣馬公市五福路3 巷由南往北方
    向行駛，行經馬公市五福路與五福路3 巷岔路口時，原應注
    意駕駛人行經無號誌交岔路口，及劃有「停」標線時，支線
    車應讓幹線道車先行，且依當時天候晴、日間自然光、柏油
    市區道路無障礙無缺陷，復無其他不能注意之情事而行駛，
    竟疏未注意，適有沿馬公市五福路由西往東方向，由甲○○
    所駕駛之車牌號碼000-0000號普通重型機車，行經無號誌交
    岔路口，未注意車前狀況亦未採取必要之安全措施行駛而來
    ，雙方因而發生碰撞，造成甲○○人車倒地並受有四肢多處
    擦傷及鈍挫傷之傷害。
二、案經甲○○訴由澎湖縣政府警察局馬公分局報告偵辦。
        證據及所犯法條
一、證據清單及待證事實
┌──┬─────────────┬──────────────┐
│編號│證    據    名    稱      │待      證      事       實 │
├──┼─────────────┼──────────────┤
│1   │被告乙○○於警詢、偵訊時之│坦承有於上開時、地駕車並與告│
│    │供述。                    │訴人所騎之機車發生車禍之情等│
│    │                          │情。                        │
├──┼─────────────┼──────────────┤
│2   │告訴人甲○○於警詢、偵查中│證明告訴人於上開時地騎乘機車│
│    │之指訴。                  │，並有遭被告駕駛之汽車撞擊並│
│    │                          │受傷之事實。                │
├──┼─────────────┼──────────────┤
│3   │當事人登記聯單            │雙方間有發生車禍等情。      │
├──┼─────────────┼──────────────┤
│4   │道路交通事故現場圖 2 張、 │證明本件車禍現場、雙方車損情│
│    │道路交通事故調查表㈠㈡及警│形及相關經過。              │
│    │方拍攝之案發現場環境照片6 │                            │
│    │張、澎湖縣政府警察局馬公分│                            │
│    │局110 報案紀錄單。        │                            │
├──┼─────────────┼──────────────┤
│5   │衛生福利部澎湖醫院之診斷證│證明告訴人因本件車禍之發生，│
│    │明書。                    │確實受有如事實欄所述之傷害，│
│    │                          │及其傷勢詳情。              │
├──┼─────────────┼──────────────┤
│6   │交通部公路總局高雄區監理所│證明被告駕駛自小客車確有如事│
│    │函暨所附之交通部公路總局高│實欄所述之肇事主因情節，而告│
│    │雄區監理所屏澎區車輛行車事│訴人則亦有如事實欄所述肇事次│
│    │故鑑定委員會鑑定書（屏澎區│因情節。                    │
│    │0000000 號）              │                            │
└──┴─────────────┴──────────────┘
二、所犯法條：
㈠核被告乙○○所為，係犯刑法第284 條前段過失傷害罪嫌。
㈡又告訴人就本件車禍事故之發生，亦與有過失且為肇事次因業
  如上述，請予以被告適當之刑罰。
三、依刑事訴訟法第 451 條第 1 項聲請逕以簡易判決處刑。
    此    致
臺灣澎湖地方法院
中    華    民    國   109    年    10    月    16    日
                              檢 察 官  陳  建  佑
上述正本證明與原本無異
中    華    民    國   109    年    10    月    20    日
                              書 記 官  楊  智  童
附錄法條：
刑法第284 條因過失傷害人者，處1 年以下有期徒刑、拘役或10
萬元以下罰金；致重傷者，處3 年以下有期徒刑、拘役或30萬元
以下罰金。